【裁判字號】    92,上易,105
【裁判日期】    920320
【裁判案由】    竊盜
【裁判全文】
臺灣高等法院刑事判決                            九十二年度上易字第一○五號
    上  訴  人  臺灣桃園地方法院檢察署檢察官
    被      告  丙○○
右上訴人，因被告竊盜案件，不服臺灣桃園地方法院九十一年度易字第一五○五號，
中華民國九十一年十一月十一日第一審判決（起訴案號：臺灣桃園地方法院檢察署九
十一年度偵字第一二九八二號）提起上訴，本院判決如左：
    主      文
上訴駁回。
    理      由
一、按已經提起公訴或自訴之案件，在同一法院重行起訴者，應諭知不受理之判決，
    刑事訴訟法第三百零三條第二款定有明文，又訴訟上所謂一事不再理之原則，關
    於實質上一罪或裁判上一罪，亦均有其適用（最高法院六十年臺非字第七七號判
    例參照）。又不受理判決，得不經言詞辯論為之，同法第三百零七條亦有明文。
二、本件公訴意旨略以：丙○○自民國八十三年間起，即因長期罹患精神分裂症及施
    用安非他命、強力膠等藥物，而有失眠、恍惚、少語、幻聽、妄想等症狀，已達
    精神耗弱之程度；其於八十七年間復因竊盜罪，經法院判處有期徒刑三月，緩刑
    五年確定在案，現今尚在緩刑期間內，仍不知悔改，又意圖為自己不法所有之概
    括犯意，先於九十一年一月二十三日上午十時許，在桃園縣蘆竹鄉坑子村十三鄰
    赤塗崎四號，竊取其叔父乙○○所有置於機車行李箱內之蘆竹鄉農會保險櫃鑰匙
    一把、印鑑一枚、定期存款單四張後，持上開竊得之保險櫃鑰匙前往蘆竹鄉農會
    開啟保險櫃，再竊取保險櫃內之金飾手鍊一條、金戒子三只，並將所竊得之金飾
    手鍊、金戒子分二次持向不知情之游正義典賣，而共變得新台幣一萬六千九百十
    五元；待同年二月二十八日下午六時五分許，復在桃園縣蘆竹鄉○○路、仁愛路
    口，竊取甲○○所有停放在該處之ＨＺＯ─○一四號重機車，供己代步之用。因
    認被告連續犯有刑法第三百二十條第一項竊盜罪等情。
三、經查連續數行為而犯同一罪名者，以一罪論，刑法第五十六條著有明文，此項規
    定即學說上所謂連續犯，其成立係以主觀上基於一個概括之犯意，客觀上先後數
    行為，逐次實施而具連續性，即足當之。所謂出於概括犯意，係其多次犯罪行為
    自始均在一個預定犯罪計劃之內，出於主觀上始終同一犯意之進行。因之，縱精
    神耗弱之人得為減輕其刑乃因其行為時之精神時於外界事物之判斷能力較普通人
    之平均程度顯然減退之故，初與其犯罪之決意有無並無影響，則其是否基於概括
    犯意，當就行為人之犯意判斷，並非因精神耗弱犯罪，即認無基於概括之犯意。
    本件被告丙○○業因於九十一年四月八日十六時二十分許，進入桃園縣蘆竹鄉○
    ○村○○鄰○○○路一九六號二樓其嬸嬸之臥房內，竊取蔡嘉雯放置於枕頭下皮
    夾內之新台幣五百元之竊盜案件，經臺灣桃園地方法院檢察署檢察官於九十一年
    七月十日以九十一年度偵字第一○七六二號提起公訴，經台灣桃園地方法院於九
    十一年八月十二日以九十一年度易字第一四四一號繫屬在案，此有本院被告全國
    前案紀錄表、台灣桃園地方法院九十一年度易字第一四四一號案卷影本在卷可稽
    ，前開九十一年度易字第一四四一號被告犯竊盜罪之時間為九十一年四月八日，
    其上開犯行與本件被告行竊之時間分別為九十一年一月二十三日、同年二月二十
    八日，相隔僅一、二月餘，在客觀上犯罪之時間緊接，且犯罪之方法亦大致相同
    ，所犯構成要件罪名相同，足認被告係基於竊盜之概括犯意反覆為數行為，為連
    續犯，屬同一案件。從而，公訴人就已經起訴之同一案件重行起訴，原判決諭知
    公訴不受理，並退回併辦部分，核無不合，公訴上訴意旨認非連續，而指摘原判
    決不當，為無理由，應予駁回，並不經言詞辯論為之。
據上論斷，應依刑事訴訟法第三百六十八條、第三百七十二條，判決如主文。
中    華    民    國    九十二    年       三       月     二    十     日
                              臺灣高等法院刑事第十五庭
                                  審判長法  官  房  阿  生
                                        法  官  雷  元  結
                                        法  官  蔡  光  治
右正本證明與原本無異。
不得上訴。
                                        書記官  王  才  生
中    華    民    國    九十二    年       三       月    二  十  四    日


司法院資訊處製作；財團法人民間司法改革基金會備份。
